【裁判字號】    89,訴,85
【裁判日期】    890314
【裁判案由】    毒品危害防制條例
【裁判全文】
臺灣板橋地方法院刑事判決                            八十九年度訴字第八五號
    公  訴  人  臺灣板橋地方法院檢察署檢察官
    被      告  丁○○
                丙○○
    共      同
    選任辯護人  陳石山律師
右列被告因違反毒品危害防制條例案件，經檢察官提起公訴（八十八年度偵字第二五
六六二號、八十八年度毒偵字第二八六一、二八六二號），甲○判決如左：
    主  文
丁○○連續販賣第一級毒品，處有期徒刑捌年。毒品海洛因拾壹小包（合計淨重肆點
肆貳公克）沒收銷燬；夾鍊小塑膠袋拾伍個均沒收。
丙○○持有第一級毒品，處有期徒刑壹年。
    事  實
一、丁○○、丙○○等均明知海洛因（起訴書誤值為嗎啡）係第一級毒品，不得非法
    持有、販賣。丁○○竟基於意圖營利之概括犯意，於民國八十八年七月間某日，
    在台北市萬華車站，以每小包新台幣（以下同）五百元或一千元不等之價格，向
    姓名不詳年約四十餘歲綽號「小劉子」者購入第一級毒品海洛因後，再於八十八
    年七、八月間，連續三次在台北縣板橋市○○路附近，以每小包一千元或二千元
    不等之價格，將上開販入之海洛因售予乙○○。丁○○又於八十八年十一月十九
    日晚上九時許，在台北市萬華車站，向「小劉子」購入十一小包海洛因（合計淨
    重四點四二公克）後，將其中十小包之海洛因託丙○○代為保管。嗣於八十八年
    十一月二十二日上午十一時許，經警在台北縣永和市○○路二八三巷六八號盤查
    乙○○時，得知乙○○施用毒品之來源，乃由員警帶乙○○至台北縣板橋市○○
    路一九四號樓下之便利商店，由乙○○在便利商店撥電話予丁○○謊稱要購買海
    洛因，丁○○接到電話後隨即攜帶一小包海洛因步出台北縣板橋市○○路一九四
    號七樓住處大門並隨手關門後，旋為埋伏在八樓樓梯間之警員查獲，並在其所穿
    之外套口袋內取出海洛因一小包，員警即令丁○○持鑰匙開啟七樓住處大門欲入
    屋搜查，許守妹在屋內聽到丁○○邊開門邊叫「媽媽」，得知情況不妙，迅將其
    代為保管持有之十小包海洛因自臥室窗戶丟出。嗣經警在上址查獲丁○○所有預
    備供分裝海洛因用之夾鍊小塑膠袋十四個及供分裝海洛因用之夾鍊小塑膠袋一個
    （含有海洛因殘渣），並在丙○○臥室窗口下之空地上查獲丁○○所有海洛因十
    小包。
二、案經台北縣警察局永和分局報告臺灣板橋地方法院檢察署檢察官偵查起訴。
    理  由
一、訊據被告丁○○、丙○○均矢口否認右揭犯行，被告丁○○辯稱：伊沒有販賣毒
    品，伊是因腰痛，所以才購買毒品回來自己施用，伊係在萬華與乙○○一起吸用
    ，伊有拿兩次毒品給乙○○，並不是賣給乙○○；被告丙○○辯稱：丁○○交一
    個藥袋叫伊拿去丟，伊就把它丟出窗外，伊不知裡面裝十包毒品云云。經查（一
    ）被告丁○○於八十八年七月間，在萬華車站以每小包五百元或一千元不等價格
    買入海洛因，再於台北縣板橋市○○路，以每小包一千元或二千元不等價格賣給
    乙○○，前後有三次等情，業據被告丁○○於偵查中供承在卷（偵字第二五六六
    二號偵查卷第三十頁背面、第三十一頁）。證人乙○○於甲○訊問時亦供稱：從
    八十八年七、八月份開始，有向被告丁○○拿了兩三次毒品（八十九年一月二十
    八日訊問筆錄）。（二）員警於八十八年十一月二十二日上午十一時許，在台北
    縣永和市○○路二八三巷六八號盤查乙○○時，得知乙○○施用毒品之來源，乃
    帶乙○○到台北縣板橋市○○路一九四號樓下之便利商店，由乙○○在便利商店
    撥電話予被告丁○○稱要購買海洛因，被告丁○○接到電話後隨即攜帶一小包海
    洛因步出住處家門，旋為埋伏在八樓樓梯間之警員查獲，並在其所穿之外套口袋
    內取出一小包海洛因，員警要進入被告丁○○屋內時，被告許守妹在屋內聽到被
    告丁○○邊開門邊叫「媽媽」，即迅將十小包海洛因自臥室窗戶丟出等情，業據
    當日執行取締工作之警員呂國源於甲○審理時證述在卷（八十九年二月二十九日
    審判筆錄）。（三）在被告丁○○身上查出之一小包白粉及被告丙○○丟出窗外
    之十小包白粉，經鑑定結果均係毒品海洛因，此有法務部調查局（89）0000
    00000號鑑定通知書在卷可參。再於被告丁○○住處查獲之分裝袋十五個，
    其中一個有海洛因殘渣，此亦有此有法務部調查局（89）000000000號
    鑑定通知書可參。按海洛因係屬違禁物，若非透過熟識之管道，一般人要取得海
    洛因並非易事，被告丁○○焉有無緣無故將高價取得之海洛因無償供予證人乙○○吸用之理；再被告丁○○若有吸用海洛因之行為，理應在自己之住處吸用較為
    隱秘，豈有反而到萬華地區吸用增加被查獲之風險之理，且被告丁○○之尿液經
    鑑驗結果亦無毒品之反應，可見被告丁○○購買毒品並非供自行吸用，而是要出
    售他人。準此，可見被告丁○○在偵查中所供販賣毒品乙節應屬真實。至證人乙○○於甲○調查時雖稱向被告丁○○取得海洛因並無代價，顯與常情有悖，不足
    採信。又依證人呂國源所述，足徵被告丙○○將十小包海洛因丟出窗外時，被告
    丙○○應知悉該物品是毒品，而為避免查獲才將其丟出窗外，且該十小包海洛因
    係被告丙○○代被告丁○○保管。蓋該十小包海洛因若非被告丙○○代為保管，
    被告丙○○豈能在警覺被告丁○○為警查獲之瞬間即能迅將該海洛因丟出窗外，
    且被告丙○○若非為避免被查獲，為何不將該物丟棄在垃圾桶內即可，反而將之
    丟出窗外。綜上，足見被告等所辯，要屬飾卸之詞，不足採信。本件事證明確，
    被告等之犯行，均堪以認定，自應依法論科。
二、核被告丁○○所為，係犯毒品危害防制條例第四條第一項販賣第一級毒品之罪；
    被告丙○○所為，係犯同法第十一條第一項持有第一級毒品之罪。被告丁○○多
    次販賣海洛因之行為，時間緊接，犯罪構成要件相同，顯係基於概括犯意為之，
    應依連續犯規定論以一罪。販賣第一級毒品之罪法定刑為死刑、無期徒刑，依刑
    法第六十四條第一項、第六十五條第一項不得加重。按吸用毒品海洛因將對人體
    產生莫大之戕害，被告丁○○為意圖營利，竟漠視毒品對人體之危害，而為上揭
    販賣行為，其惡性非輕，惟被告丁○○為本件犯行時，年歲已高，且所得之利益
    極少，若科處法定之刑，情輕法重，情堪憫恕，爰依刑法第五十九條酌減輕其刑
    。爰審酌上情及被告等之品行、犯罪之動機、目的、手段、所生危害及犯罪後之
    態度等一切情狀，各量處如主文所示之刑。
三、毒品海洛因十一小包（合計淨重四點四二公克）係被告丁○○所有，爰依毒品危
    害防制條例第十八條第一項規定沒收銷燬之。另查獲之夾鍊小塑膠袋十四個係被
    告丁○○所有預備供犯罪用；另一有海洛因殘渣之夾鍊小塑膠袋係被告丁○○所
    有供犯罪用，爰分別依刑法第三十八條第一項第二款規定沒收。
據上論斷，應依刑事訴訟法第二百九十九條第一項前段，毒品危害防制條例第四條第
一項、第十一條第一項、第十八條第一項，刑法第十一條前段、第五十六條、第五十
九條、第三十八條第一項第二款，判決如主文。
本案經檢察官葉靜芳到庭執行職務。
中      華      民      國      八十九      年    三      月    十四    日
                                      臺灣板橋地方法院刑事第二庭
                  法  官  陳  憲  裕
右正本證明與原本無異
如不服本判決應於送達後十日內向甲○提出上訴狀
                                          書記官  陳  明  珠
中      華      民      國      八十九      年    三      月    十七    日
附錄本案論罪科刑法條全文：
毒品危害防制條例第四條第一項：
製造、運輸、販賣第一級毒品者，處死刑或無期徒刑；處無期徒刑者，得併科新臺幣
一千萬元以下罰金。
製造、運輸、販賣第二級毒品者，處無期徒刑或七年以上有期徒刑，得併科新臺幣七
百萬元以下罰金。
製造、運輸、販賣第三級毒品者，處五年以上有期徒刑，得併科新臺幣五百萬元以下
罰金。
製造、運輸、販賣專供製造或施用毒品之器具者，處一年以上七年以下有期徒刑，得
併科新臺幣一百萬元以下罰金。
前四項之未遂犯罰之。
毒品危害防制條例第十一條第一項：
持有第一級毒品者，處三年以下有期徒刑、拘役或新臺幣五萬元以下罰金。
持有第二級毒品者，處二年以下有期徒刑、拘役或新臺幣三萬元以下罰金。
持有專供製造或施用毒品之器具者，處一年以下有期徒刑、拘役或新臺幣一萬元以下
罰金。


司法院資訊處製作；財團法人民間司法改革基金會備份。
